# 关于长期股权投资权益法

提问人：z239239 时间：2012-02-29 19:48:30
准则要求权益法核算时，需比较初始投资成本与投资时应享有被投资单位可辨认净资产公允价值的份额,对于初始投资成本小于应享有被投资单位可辨认净资产公允价值份额的,应对长期股权投资的账面价值进行调整,计入取得投资当期的损益。(会计准则中最坑爹的概念就是可辨认净资产公允价值:@) 问题：
1. 如果可辨认净资产公允价值无法获取如何处理？
2. 作为CPA，对于无法获取公允价值的事项需做那些程序？

回答人：chenyiwei
根据准则指南规定，如果在作出了一切必要、合理的努力之后，确实无法可靠确定投资时被投资单位各项可辨认资产等的公允价值的，则也可以按照被投资单位的账面净损益与持股比例计算确认投资损益，但应当在附注中说明这一事实及其原因。同时，在进行有关调整时，应当考虑具有重要性的项目。 实务中需要注意防止对这一条的滥用，也就是CPA必须确信在这一特定案例中确实已经无法取得各项可辨认净资产于投资时的公允价值，这种情况应当很少见。

提问人：z239239 时间：2012-02-29 21:19:04
回复 chenyiwei 的帖子
感谢陈版的解答！
事实是这样的：A公司向B公司增资，增资后股权比例25%，具有重大影响，按权益法核算。如果想获取B的可辨认净资产公允价值，就需要B公司进行评估，出具评估报告？？

回答人：chenyiwei
是这样，类似于非同一控制下合并中购买对价分摊。